臺灣臺南地方法院民事裁定
110年度司繼字第2311號
聲  請  人  臺灣臺南地方檢察署檢察官董詠勝

代  理  人  檢察事務官謝曉雯

關  係  人  財政部國有財產署南區分署     
上列聲請人聲請對被繼承人劉信佑選任遺產管理人事件，本院裁
定如下：
    主  文
選任財政部國有財產署南區分署為被繼承人劉信佑（男、民國00
年0月0日生、身分證統一編號：Z000000000號，民國109年10月1
4日死亡，生前最後住所：臺南市○○區○○路00號）之遺產管理人
。
准對被繼承人劉信佑之繼承人為承認繼承之公示催告。
被繼承人劉信佑之大陸地區以外繼承人，應自前項公示催告揭示
之日起，壹年內承認繼承，上述期限屆滿，無繼承人承認繼承時
，被繼承人之遺產，於清償債權，並交付遺贈物後，如有剩餘即
歸屬國庫。
聲請程序費用由被繼承人劉信佑之遺產負擔。
    理  由
一、按繼承人均拋棄其繼承權者，準用關於無人承認繼承之規定
    ，民法第1176條第6項定有明文。又繼承開始時，繼承人之
    有無不明，而不能依民法第1177條選定遺產管理人時，得由
    利害關係人或檢察官聲請法院選任之，民法第1178條第2項
    亦定有明文。
二、本件聲請意旨略以：被繼承人劉信佑因給付借款強制執行程
    序，現由臺灣臺南地方法院以108年度司執字第46509號受理
    中，惟其於109年10月14日死亡，其繼承人均已拋棄繼承，
    復無親屬會議選定遺產管理人，為確保公益及訴訟當事人之
    權利，依法聲請選任遺產管理人等語。
三、經查，聲請人主張之前開事實，業據其提出戶籍謄本、本院
    函文及繼承系統表等附卷為憑，業據本院依職權調閱109年
    度司繼字第3707號拋棄繼承卷宗核閱無誤，故聲請人以檢察
    官之身分聲請選任被繼承人劉信佑之遺產管理人，核與上開
    規定並無不合，應予准許。
四、按公示催告期限屆滿，無繼承人承認繼承時，其遺產於清償
    債權，並交付遺贈物後，如有剩餘，歸屬國庫；又按非公用
    國有財產以財政部國有財產局為管理機關，民法第1185條、
    國有財產法第12條分別定有明文。查本件被繼承人劉信佑已
    無法定繼承人，復未準用民法第1177條之規定選定遺產管理
    人，而被繼承人之遺產，倘無人承認繼承時，將於清償債權
    ，交付遺贈物後，歸屬國庫，為使被繼承人遺產之處置順利
    進行，並考量遺產管理之專業性與公平性，本院認選任財政
    部國有財產署南區分署為本件遺產管理人為適當。
五、依家事事件法第127條第4項之規定，裁定如主文。
中　　華　　民　　國　　110 　年　　10　　月　　4 　　日
                   家事法庭     司法事務官　田修豪
以上正本係照原本作成。
如對本裁定抗告，須於裁定送達後10日內向本院提出抗告狀，並
應繳納抗告費新臺幣1,000元整。
中　　華　　民　　國　　110 　年　　10　　月　　4 　　日
                                書  記  官　洪培綺